臺灣板橋地方法院刑事判決　　　　　　　　　　　　九十一年度易字第一三七二號
　　公訴人　臺灣板橋地方法院檢察署檢察官
　　被　告　丁○○
右列被告因竊盜案件，經檢察官提起公訴（九十一年度偵字第四八五八號），本院判
決如左：
    主  文
本件公訴不受理。
    理  由
一、本件公訴意旨略以：被告丁○○夥同丙○○（已審結）、戊○○三人（另行審結
    ），於民國九十一年一月二十三日至臺北縣中和市○○路二一０號「永豐租車行
    」，由丙○○出面向車行負責人林照松承租車號八Ｋ－八五三九號自用小客車，
    丁○○擔任保證人，三人並共同基於意圖為自己不法所有之概括犯意聯絡，（一
    ）於九十一年三月二日下午六時三十分許，駕駛租用之車號八Ｋ－八五三九號自
    用小客車，至桃園縣中壢市○○路三五七號「太平洋崇光百貨股份有限公司」（
    以下簡稱中壢太平洋公司）超市內，趁店員不注意之際，下手竊取置於酒類專區
    貨架上之洋酒約翰走路十二年份七瓶、人頭馬ＸＯ一瓶、三多利黑角三瓶、三多
    利我的六瓶、八八坑道高梁酒四瓶、及白蘭氏燕窩二盒（共十二罐），得手後將
    酒藏置於所穿背心口袋內攜出駕車逃逸。（二）繼於同日晚間七時許，三人至中
    壢市○○○路○段五一０號「家福股份有限公司」（以下簡稱乙○○○公司）賣
    場禮盒區，將貨架上陳列之洋酒包裝盒拆開，下手竊取洋酒人頭馬ＸＯ六瓶、及
    贈品洋酒ＶＳＯＰ四瓶，得手後將酒藏放於所穿背心口袋內攜出駕車逃逸。（三
    ）復於同日晚間八時三十分許，三人至臺北縣土城市○○路一五二號「家福股份
    有限公司」（以下簡稱甲○○○公司），至九時二十分許在Ｂ１賣場內，由丁○○持客觀上足以傷害人體可作為兇器使用之美工刀一把（未經扣案），將貨架上
    陳列之洋酒包裝盒拆開，並用美工刀將鐵質磁性防盜扣割斷後，竊取洋酒人頭馬
    ＸＯ三瓶、軒尼士ＸＯ二瓶、約翰走路二十一年份二瓶，得手後分別將酒藏置於
    身穿之背心口袋內欲駕車離去，旋為該公司賣場安全人員己○○發覺尾隨至Ｂ５
    停車場，三人發覺有異，戊○○即將竊得之洋酒人頭馬ＸＯ二瓶棄置地上與丁○○逃逸，丙○○未及逃離當場被安全人員逮捕，並在其身上扣得竊取之洋酒軒尼
    士ＸＯ二瓶。繼在車號八Ｋ－八五三九號自用小客車上查獲前開遭竊之洋酒約翰
    走路十二年份七瓶、人頭馬ＸＯ七瓶、三多利黑角三瓶、三多利我的六瓶、八八
    坑道高梁酒四瓶、及白蘭氏燕窩二盒（共十二罐）、及贈品洋酒ＶＳＯＰ四瓶。
    丁○○、戊○○二人旋即至永豐租車行拿備用鑰匙返回甲○○○公司停車場將車
    開走。嗣於翌日（九十一年三月三日）凌晨零時三十分許，在臺北縣中和市○○
    街與仁愛街口為警尋線逮獲，並自彼等駕駛之八Ｋ－八五三九號自用小客車上扣
    得前開其餘被竊之洋酒約翰走路二十一年份二瓶、人頭馬ＸＯ一瓶，及丁○○所
    有行竊時供藏置酒瓶之背心二件。因認被告丁○○涉犯第三百二十一條第一項第
    三款、第四款之罪嫌。
二、惟按同一案件繫屬於有管轄權之數法院者，由繫屬在先之法院審判之。又依第八
    條之規定不得為審判者，應諭知不受理之判決，並得不經言詞辯論為之，刑事訴
    訟法第八條、第三百零三條第七款、第三百零七條分別定有明文。再連續行為犯
    同一罪名，檢察官已就犯罪事實一部起訴，其效力及於全部，自不得就其後之連
    續犯罪事實再行起訴，亦有最高法院五十六年度臺上字第一０九號判例可資參照
    。
三、經查本件被告丁○○前於九十年八月十五日晚間八時二十分許，在臺北市○○區
    ○○路二一二號「惠陽百貨有限公司」超市內，意圖為自己不法之所有，欲竊取
    洋酒人頭馬ＸＯ一瓶，於著手行竊之際又基於已意中止竊盜之行為，將該瓶洋酒
    藏置於該超市冰箱旁桌下，其所涉竊盜未遂罪嫌，經臺灣士林地方法院檢察署檢
    察官偵查後以九十年度偵字第八五二四號聲請簡易判決處刑，於九十年十月三十
    日繫屬於臺灣士林地方法院，現由該院以九十一年度易字第八０號審理中。被告
    於該案繫屬中復基於同一概括犯意，先後於九十年七月二十八日下午六時八分許
    、八月三日下午五時三十六分許在臺北市○○○路○段二八五號Ｂ１超市、同年
    八月十一日上午十一時三十五分許在臺北市○○路○段二七八巷九號Ｂ１超市、
    同年八月二十一日下午六時十五分許在臺北縣三重市○○路一０八號Ｂ１「頂好
    超市」、同年十月十八日下午六時三十五分許在臺北市○○區○○街四十五號Ｂ
    １「松青生鮮超市」、同年十月二十二日下午五時二十分許在臺北縣新莊市○○○路一三五號「頂號超市」內分別竊取酒類，先後經臺灣板橋地方法院檢察署檢
    察官以九十年度偵字第一五五五二號、第一八一一七號、臺灣臺北地方法院檢察
    署檢察官以九十年度偵字第二一二四二號簽移臺灣士林地方法院併案審理，有臺
    灣高等法院被告全國前案紀錄表、臺灣高等法院檢察署刑案紀錄簡覆表各一件在
    卷可稽。
四、次查被告丁○○又於九十年十月四日下午五時許，至臺北縣新店市○○路○段一
    八一號Ｂ１「全日青超市」竊取洋酒威士忌八瓶，經臺灣臺北地方法院檢察署檢
    察官以九十年度偵字第二０三三八號聲請簡易判決處刑。被告丁○○復於九十一
    年一月一日下午四時許，與戊○○至高雄市苓雅區○○○路一一七巷一號「家樂
    福大賣場內」竊取洋酒，經臺灣高雄地方法院檢察署檢察官以九十一年度偵字第
    一０五三號簽移臺灣臺北地方法院併案審理，臺灣臺北地方法院審理結果認被告
    丁○○二次犯行與前揭臺灣士林地方法院審理中之竊盜案件屬裁判上一罪之連續
    犯關係，於九十一年三月十二日以九十一年度簡上字第三號撤銷原九十年度簡字
    第三八七八號判決，就檢察官聲請簡易處刑部分判決諭知不受理，就臺灣高雄地
    方法院檢察署移送併辦部分退併辦，臺灣高雄地方法院檢察署檢察官再以九十一
    年度偵字第八一九二號移送本院併辦。又查被告丁○○復於九十一年四月十八日
    中午十二時二十分許，至臺北縣永和市○○路四十六巷五十六號遠百企業股份有
    限公司永新分公司Ｂ１超市竊取洋酒約翰走路二瓶，經臺灣板橋地方法院檢察署
    檢察官簽移本院併案審理（九十一年度偵字第七五五一號）。
五、本案起訴及移送併辦部分，與前揭臺灣士林地方法院審理中被告丁○○之竊盜案
    件（包括起訴及移送併辦部分），時間緊接，犯罪構成要件相同，顯係基於概括
    犯意為之，本案檢察官就已繫屬於臺灣士林地方法院之同一案件重行起訴，揆諸
    前開條文規定及判例意旨，本案被告丁○○部分，爰不經言詞辯論，逕為不受理
    判決之諭知。又本案原起訴部分既以程序判決不受理，移送併辦之臺灣高雄地方
    法院檢察署九十一年度偵字第八一九二號、臺灣板橋地方法院檢察署九十一年度
    偵字第七五五一號自無從予以審究，應退由檢察官另為適法之處理。
據上論斷，應依刑事訴訟法第三百零三條第二款、第三百零七條，判決如主文。
中      華      民      國      九 十 一    年    七    月   三 十 一   日
                                        臺灣板橋地方法院刑事第四庭
                                            法    官    談      虎
右正本證明與原本無異
如不服本判決應於送達後十日內向本院提出上訴狀
                                            書 記 官    陳  君  偉
中      華      民      國      九 十 一    年    七    月   三 十 一   日
